【裁判字號】    92,訴,358
【裁判日期】    920725
【裁判案由】    違反毒品危害防制條例
【裁判全文】
臺灣雲林地方法院刑事判決                          九十二年度訴字第三五八號
    公  訴  人  臺灣雲林地方法院檢察署檢察官
    被      告  乙○○
右列被告因違反毒品危害防制條例案件，茲經檢察官提起公訴（九十一年度毒偵字第
一二一五號），本院判決如左：
    主  文
乙○○連續施用第一級毒品，累犯，處有期徒刑壹年。
    事  實
一、乙○○前分別因施用第二級毒品安非他命案件，先後二次經觀察、勒戒後，均認
    無繼續施用毒品之傾向，由臺灣彰化地方法院檢察署檢察官各於民國（下同）八
    十七年九月十日、八十八年三月九日，以八十七年度偵字第六九一一號、八十八
    年度偵字第一八九三、二四四九號不起訴處分確定；復因施用第二級毒品安非他
    命案件，經臺灣彰化地方法院裁定送強制戒治後，並於八十九年一月三十一日、
    以八十九年度斗簡字第四二號判處有期徒刑五月確定，業於九十年三月三十日易
    科罰金執行完畢（構成累犯），強制戒治部分，亦於九十年一月二十七日執行期
    滿。又因施用第一、二級毒品案件，再送強制戒治，並經臺灣彰化地方法院於九
    十年十月十一日、以九十年度易字第三四四號判處有期徒刑一年二月，強制戒治
    部分，因戒治成效評定為合格，經裁定停止戒治於九十一年一月十日出戒治所，
    嗣因違反保護管束應遵守事項情節重大，遭撤銷停止戒治，業於九十一年十一月
    二十五日入臺灣雲林戒治所執行。詎其不知悔改，於前揭停止戒治付保護管束期
    間，復基於施用第一級毒品之概括犯意，自九十一年三、四月間某日起至九十一
    年十一月二十二日下午四時止，連續在雲林縣虎尾鎮○○路二四三號九樓租住處
    ，以海洛因摻入香煙內點燃吸食之方式，施用第一級毒品海洛因多次；嗣為警於
    九十一年十一月二十一日下午五時二十分許，在其上開住處查獲，並扣得海洛因
    毛重一０六．二公克（另於販賣毒品案中扣押）。
二、案經雲林縣警察局西螺分局報請台灣雲林地方法院檢察署檢察官偵查起訴。
    理  由
一、右揭犯罪事實，業經被告乙○○自白不諱，而被告於被查獲時配合警方以列管毒
    品人口身分對其採尿送驗，確呈「嗎啡陽性反應」有雲林縣衛生局煙毒尿液檢驗
    成績書、國防部憲兵司令部刑事鑑識中心九十二年四月二十五日（九二）宇鑑字
    第０五六六八號鑑驗通知書附卷可稽；可認被告有於前揭時地連續施用第一毒品
    海洛因之事實。被告前分別因施用第二級毒品安非他命案件，先後二次經觀察、
    勒戒後，均認無繼續施用毒品之傾向，由臺灣彰化地方法院檢察署檢察官各於八
    十七年九月十日、八十八年三月九日，以八十七年度偵字第六九一一號、八十八
    年度偵字第一八九三、二四四九號不起訴處分確定，有前揭不起訴處分書、台灣
    高等法院被告全國前案紀錄表、台灣雲林地方法院檢察署刑案資料查註紀錄表及
    受觀察勒戒人毒品及前科紀錄簡列表載明可按。被告於不起訴處分後，五年內再
    犯施用毒品犯行，並有繼續施用毒品之傾向。事證明確，應予依法論科。
二、核被告所為，係犯毒品危害防制條例第十條第一項施用第一級毒品罪。（一）其
    為施用第一級毒品前後持有毒品海洛因之低度行為，為施用之高度行為所吸收，
    均不另論罪。（二）又被告先後多次施用毒品海洛因之行為，時間緊接，犯罪構
    成要件相同，顯係基於概括之犯意反覆所為，應依連續犯之規定，論以連續施用
    第一級毒品罪，並加重其刑。（三）被告前因施用第二級毒品安非他命案件，經
    臺灣彰化地方法院裁定送強制戒治後，並於八十九年一月三十一日、以八十九年
    度斗簡字第四二號判處有期徒刑五月確定，業於九十年三月三十日易科罰金執行
    完畢，有上開前案紀錄表可參，被告於五年內再犯本件有期徒刑以上之罪，為累
    犯，應遞加重其刑。（四）爰審酌被告犯罪動機、目的，行為性質，及施用毒品
    容易引起其他犯罪，而被告犯後亦能坦承犯行，態度尚佳等一切情狀，量處如主
    文所示之刑。
三、扣案第一級毒品海洛因毛重一０六．二公克業據檢察官另於被告涉嫌販賣毒品案
    件中為扣押，且於起訴書上陳明「至海洛因毛重一０六．二公克，既於被告另涉
    之販賣毒品案中扣押，爰不另為沒收之聲請。」本案尚無為沒收諭知之必，併此
    敘明。
四、起訴書原載明：被告乙○○另基於施用第二級毒品之犯意，於九十一年十一月十
    四日下午四、五時，在同上地點，以大麻摻入香煙內點燃吸食之方式，施用第二
    級毒品大麻一次，並扣得大麻毛重０．三公克一節，此部分業據臺灣彰化地方法
    院於九十二年七月四日以九十二年度易字第四三四號為有罪判決，並據公訴檢察
    官當庭就此部分為撤回起訴之表示，並有撤回起訴書在卷可憑，附此敘明。
據上論斷，應依刑事訴訟法第二百九十九條第一項前段，毒品危害防制條例第十條第
一項，刑法第十一條前段、第五十六條、第四十七條，判決如主文。
本案經檢察官甲○○到庭執行職務。
中      華      民      國      九十二      年      七    月    二十五  日
                                        臺灣雲林地方法院刑事第二庭
                                            法  官  黃  玉  清
右正本證明與原本無異。
如不服本判決，應於判決送達後十日內向本院提出上訴狀( 應附繕本 )。
                                            書記官  陳  姵  君
中      華      民      國      九十二      年      七    月    二十五  日
附錄本案論罪科刑法條全文:
毒品危害防制條例第十條
施用第一級毒品者，處六月以上五年以下有期徒刑。
施用第二級毒品者，處三年以下有期徒刑。


司法院資訊處製作；財團法人民間司法改革基金會備份。
